Inventaris van het archief van de Nederlandse Basalt Maatschappij (NBM), (1902) 1912-1978
Nationaal Archief, Den Haag
- Stukken van ondernemingen, I
  - N.V. Nederlandsche Basalt Maatschappij Zaandam. Asphalt-dagrapporten m.b.t. samenstelling (o.a. werken in Den Haag, Bezuidenhoutseweg)., 1927-1929; 101
    Voorbedrukt tabellenboek, hand-ingeschreven
    Periode 25 april 1927 tot en met 1 november 1927
  - N.V. Nederlandsche Basalt Maatschappij Zaandam. Attestenboek: (brieven van Burgemeesters en Ingelanden (e.a.) inzake de kwaliteit van basaltslag M.)., 1918; 102
    Deze brieven zijn ingeplakt in boek formaat groot-folio
  - N.V. Aannemingsbedrijf M. Zaandam. Bestuursraad-vergaderingen periode 18 januari 1965 tot en met 9 januari 1969 (le tot en met 97e vergadering)., 1965-1969; 103
    Formaat A4, stencils, doorslagen.
    In een reeks van gesprekken gevoerd tussen directie van de N.V. en Ir. J.C. Van der Lippe + W.J. G. Van den Nieuwenhuyzen gevoerd in december 1964 te Zeist (Bella Vista) werd besloten tot de invoering van een Bestuursraad
    De niet omschreven taak van de Bestuursraad is: adviseren van de Directie en assistentie bij de Leiding van de N.V.
    Leden van de Bestuursraad zijn Van den N. en Van der Lippe, met de titel onder-directeur.
  - DICC te Rosmalen / Wageningen. Vergaderingen inzake werken in Iran periode 14-8-1958 tot en met 9-1-1959., 1958-1959; 104
    Aanwezigen o.a. J. Heijmans, H.D. Prins, B.A. Thedinga
  - Atlantic Equipment Company Ltd te Hamilton (Bermuda). Balans, Winst- en Verliesrekening 1960 Accountantskantoor Moret te Rotterdam., 105
  - Bermuda Investment Company te Curacao. Jaarrekening 1963 door Accountantskantoor Moret te Willemstad (NA)., 106
  - N.V. Aannemingsbedrijf M. Zaandam. Mededelingenblad M. Zaandam (uitgegeven van nr. 1 (october 1960) tot nr. 167 (december 1974). Dit is de zogeheten "Groene Krant"., 1960-1974; 107
    Deze publicatie dient om de in het land verspreide Staf op de hoogte te brengen/houden van ontwikkelingen in het bedrijf: orders, asfalt- en betonproducties, aangenomen werken enzovoort.
    Eindredactie: Bedrijfsbureau (Mej. Hoogstede)
    Formaat: A4, stencils, machineschrift Kleur: groen.
  - Stichting Pensioenfonds M. te Zaandam. Contrôle boekjaren 1955 tot en met 1968 door Accountantskantoor Steneker te Amsterdam., 1955-1968; 108
  - N.V. Verenigde M. Bedrijven. Commissarissenvergaderingen periode 1964 tot en met 1971. I.v.m. aantekeningen in de marges en bijlagen (van de diverse commissarissen) de dubbelen niet afgevoerd., 1964-1971; 109
  - N.V. Verenigde M. Bedrijven. Algemene Vergadering Aandeelhouders van de N.V. Periode 29-12-'60 tot en met 24-8-'64., 1960-1964; 110
  - N.V. Bouwmaterialenhandel v/h L. van Wagtendonk te Enkhuizen. Contrôle, Verlies- en Winstrekeningen periode 1956 tot en met 1960 door Accountantskantoor Walgemoed & Wingelaar te Hoorn., 1956-1960; 111
    Ontbreken 1958 en 1959
  - N.V. Slem Nederland te Baarn. Balans, Winst- en Verliesrekening 1964 door Accountantskantoor J. Kooy te Utrecht. N.V. Slem Nederland werd opgericht op 4 augustus 1964 voor notaris J.M.A.B. Lijdsman te Hilversum., 112
    Doel: (doen) uitvoeren van Slem-constructies vlgns. Slurry-Seal Systeem in bi/buitenland (= verhardingslaag aanbrengen op bestaand wegdek)
  - V.O.F. M. Zaandam + N.V. Basalt & Bouwstoffen M. Zaandam. Polis pensioenen d.d. 15 december 1943 e.v. Algemene Friesche Levensverzekeringsmij. te Leeuwarden over de periode 1942 tot en met 1953., 1942-1953; 113
    Polisbladen verzekerden (op naam)
    A4, machineschrift
  - N.V. Aannemingsbedrijf M. Zaandam. Vergaderingen in 'De Wageningse Berg' periode 11 maart 1958 tot en met 12 januari 1959., 1958-1959; 114
    Deze vergaderingen zijn materieelbesprekingen met rayonchefs i.v.m. mechanisatie in de wegenbouw, veiling van oude machines, en aanschaf van moderner materieel.
    Formaat: A4, stencil
  - N.V. Aannemingsbedrijf M. Zaandam. Blauw Overleg: 8 wegenbouwmaatschappijen, waaronder de M. N.V. verbinden zich op 1.1.1962 tot het aanvaarden van een Overeenkomst die tot enig doel heeft: 'het verwerven van wegenbouwkundige werken tegen economisch verantwoorde prijzen. Deze Overeenkomst wordt aangeduid als het Blauw Overleg, voor de periode van 3 jaren en bestaat uit, opgemaakt per 1.1962., 1963-1974; 115; 8 vellen
    Overeenkomst + vergaderingen 1913-1974
    Per 26.9.1973 wordt de naam Blauwe Club aangepast: de nieuwe naam wordt: W.O. 4 (Wegenaannemers Overleg) Heijmans, M., H.W.Z. en K.M.W.
    Formaat: A4, blauw papier, stencil (later xeroxcopies)
  - N.V. Verenigde M. Bedrijven + N.V. Algera te Wolvega. Bedrijfsbesprekingen Raad Van Bestuur N.V. M. met Directie N.V. Algera-Wolvega werkmaatschappij over de periode 19-1-1968 tot en met 24-8-1973., 1968-1972-1973; 116
    Formaat: A4, stencil.
  - N.V. Aannemings- en Handel Maatschappij Algera te Wolvega. Contrôlerapporten boekhouding periode 1960 tot en met 1964 door Accountantskantoor Drs. D.M. Alsem te Leeuwarden., 1960-1964; 117
  - N.V. Aannemings- en Handel Maatschappij Algera te Wolvega (Frl). Algemene Vergadering Aandeelhouders periode 1962 tot en met 1965., 1962-1965; 118
  - N.V. J. Van Vemde te Aerdenhout. Jaarrekeningen, Verslagen Directie, Rekeningen over de periode 1967-1974. V.O.F. Van Vemde en Te Beest opgeheven per 1 maart 1967 overgegaan naar N.V. J. Van Vemde., 119
    Formaat: folio, A4
  - N.V. Verenigde M. Bedrijven. Diverse stukken m.b.t. organisatiewijzigingen, concern en leiding., 1964-1965; 120
    Formaat: folio, A4.
  - N.V. Stagro Grondstabilisatie te De Bilt (U). Contrôlerapporten Administratie (Accountantskantoor Flipse en Steneker te Amsterdam periode tot en met 1968. Opgericht 22-9-1964 voor notaris J.L. Docter te De Bilt (U) door Grontmij en M. (Grontmij 50% aandelen A, M. 50% aandelen B)., 1964-1970; 121
  - N.V. Stagro Grondstabilisatie te De Bilt (U). Jaarverslagen periode 1964 tot en met 1974., 1964-1974; 122
    Formaat: A4.
  - N.V. Stagro Grondstabilisatie te De Bilt (U). Algemene Vergaderingen Aandeelhouders + Commissarissenvergadering., 1964-1972-1974; 123
    Agenda's en Notulen.
  - N.V. De Conventie. Naamlijst van HH. Wederverkoopers in Nederland (bedoeld bij Art. 2 van het Reglement der Conventie van Schelpkalkbranders d.d. 6-12-1899). Lijsten d.d. 1906 en d.d. 1911., 1906-1911; 124
    Formaat: A5, drukwerk resp. 12 en 15 pp.
  - N.V. De Conventie. Bericht d.d. 1-7-1960 van de N.V. aan HH. Aandeelhouders van de N.V. inzake liquidatie-afrekening; heropening liquidatie na ontvangst slotuitkering cie. Oorlogsschade. Ondertekening door: Hofenk (deze is aandeelhouder en commissaris bij diverse ondernemingen met S. Prins)., 125; 2 vellen
    Formaat: A5, bericht + bijlage
  - N.V. Nederlandsche Basalt Maatschappij Zaandam. Asphalt-dagrapporten m.b.t. samenstelling (o.a. werken in Den Haag, Kerkplein e.o.)., 1928; 126
    Voorbedrukt tabellenboek, hand-ingeschreven.
    Periode 24 februari 1928 t/m 23.10.1928.
  - N.V. Nederlandsche Basalt Maatschappij Zaandam. Asphalt dagrapporten m.b.t. samenstelling (o.a. werken in Den Haag, Buitenhof e.o.)., 1929; 127
    Voorbedrukt tabellenboek, hand ingeschreven.
    Periode 4 april 1929 tot en met 8 november 1929
  - N.V. Nederlandsche Basalt Maatschappij Zaandam. Katalogus der "Hoogst Belangrijke Publieke Verkoping van machines voor de wegenbouw en grondwerken" etc. Wegens overplaatsing van het bedrijf der M. van Zaandam naar 's-Gravenhage te houden ten overstaan van Notaris D.J.Teenstra op donderdag 28 mei 1959 te Zaandam door De Vlaming & Backer Amsterdam., 128
    Katalogus formaat A5, pp.11.
    (met in potlood/ballpoint verkoopprijzen).
  - N.V. Kalkbranderij 'Het Klaverblad' te Zaandam. Balans d.d. 31-12-1932., 129
    Boekhoudvellen, handgeschreven.
  - Schelpkalkbranderij 'Het Klaverblad'. Loonlijst van het werkvolk op de Schelpkalkbranderij 'Het Klaverblad' per 29-12-1904 alsmede voorraadlijst (schelpen, brandstoffen (turf e.d.), goederen, diversen (zakken e.d.))alsmede overzicht van leveranciers alsook een lijst met 42 namen waaronderVan Wagtendonk, Onrust, Molenaar zonder nadere tekst., 130
    Formaat: klein A4, handgeschreven, briefhoofd G.van Heijningen te Zaandam, 4 vellen dubbelzijdig met ondertekening 'voor gezien' S.Prins Dzn.
  - N.V. Kalkbranderij 'Het Klaverblad' te Zaandam. Voorlopig contract d.d. 15 november 1904 als verklaring van deelname door aandeelhouders in de N.V. met een kapitaal van 50.000,-- teneinde aan te kopen van G.Van Heijningen de Schelpkalkbranderij 'Het Klaverblad' te Zaandam. Met alle namen van aandeelhouders, waaronder met 20 aandelen S.Prins Dzn., en met 4 aandelen L. Molenaar, Onrust 10, Stam 10. Directeur van de N.V. wordt S.Prins Dzn., Eerste Commissaris L. Molenaar., 131
    Formaat A5, handgeschreven, op zegel (tang).
  - Nederlandsche Bouw Maatschappij Zaandam N.V. te Zaandam. Verslagen Commissarissen + Algemene Vergadering van 27-11-1957 tot en met 10-12-1965., 1957-1965; 132
    Formaat A4 + folio, doorslagen + stencils
  - Memoriaalboek met opschrift: 'Memoriaal s. prins van 4 maart 1903' (tot en met 21 april 1904). Ontvangen en uitgegeven posten., 1903-1904; 133
    1 gebonden boek met 64 dubbele pagina's
    (zie ook Inventaris nr. 1)
    In dit memoriaal-boek komt ook voor: D.Prins (divers posten)
  - N.V. Kalkbranderij 'Het Klaverblad' te Zaandam. Ontwerp-statuten van de N.V. in 27 artikelen., 1904; 134
    Folio, 4 dubbele vellen, handgeschreven.
  - N.V. Kalkbranderij 'Het Klaverblad' te Zaandam. Presentielijst van deelnemers in de op te richten N.V. op dinsdag 20 december 1904 in Cafe Suisse. Eerste en tevens constitueerende vergadering., 135
    Folio, dubbel blad, handgeschreven en voorzien van 25 handtekeningen + bijlagen (absentiemeldingen)
  - Schelpkalkbranderij 'Het Klaverblad' te Zaandam. Hinderwetvergunning-aanvraag d.d. 4-9-1902 nr. 400 afgegeven door Burgemeester & Wehouders van de gemeente Zaandam aan G.(errit) Van Heijningen. Het oprichten van een 'kalkbranderij aan den Noorder IJ en Zeedijk en te bepalen dat de inrichting voltooid en in werking moet zijn vòòr 31 mei 1903. Vastgesteld in de B & W vergadering van 4-10-1902., 136
    Formaat: folio, hand-ingeschreven drukwerk met ondertekening onleesbaar alsmede inlegvel handgeschreven behorende bij Beschikking d.d. 4.10.02 inzake kadastrale bijzonderheden w.g. G. Van Heijningen d.d. 4.9.02
  - N.V. Kalkbranderij 'Het Klaverblad' te Zaandam. Beschikking Ministerie van Waterstaat, Handel en Nijverheid overschrijving Beschikking d.d. 2-1-1903 afgegeven aan G. Van Heijningen m.b.t. het baggeren en onderhouden van een vaargeul Zijkanaal G van het Noordzeekanaal op naam van de N.V. per 1-5-1905., 137
    Ondertekening secretaris-generaal (onleesbaar)
  - N.V. Bouwmaterialenhandel v/h L.Van Wagtendonk & Zn. te Enkhuizen. Contrôlerapporten administratie door Accountantskantoor J. Paauw te Hoorn over de jaren 1940, 1941, 1943, 1944 en 1947., 1940-1947; 138
  - N.V. Hollansche Basaltine Tegelfabriek te Rotterdam. Octrooi nr. 44058 (Ned.Octrooi) HBT Explosie Heipaal Belgie, NI., Denemarken, Engeland, Luxemburg en Frankrijk. Heien van gewapende betonpalen met gebruikmaking van springstoffen Eerste proeven bij bouw brug Boerhavelaan 1939, spoorweg Utrecht-Amersfoort, Watergraafsmeer te Amsterdam (NS seinhuis) en een fabriek te Schoonhoven (Fa. Schreuder)., 1938-1945; 139
    Documentatie + brochures + orgininele foto's
    Niet duidelijk van wie houder is, H.B.T. of M. Zaandam
  - N.V. Nederlandsche Basalt Maatschappij. Overzichten van machines en gereedschappen kosten inkoop, afschrijving enz. enz., 1920-1940; 140
    Dubbele folio-vellen, handgeschreven
  - N.V. Aannemingsbedrijf M. te Zaandam. Jaarverslagen (Verslag van Aandeelhouders) over periode 14 augustus 1948 t/m 31-12-1960)., 1948-1961; 141
    Ontbreken: 1953 en 1955.
  - N.V. Reederij Zaanland te Zaandam. Exploitatieboekhouding periode 12-8-1943 t/m 31-12-1949., 1943-1949; 142
    Gebonden boek, handgeschreven.
  - N.V. Aannemingsbedrijf M. te Zaandam. Vergaderingen Commissarissen der N.V. over de periode 5 maart 1957 tot en met 5 november 1965., 1957-1965; 143
    A4 folio, stencilled.
  - Verkoop-associatie 'Vauatol' te Den Haag. Balans-rapporten over de jaren 1954 t/m 1958 opgemaakt door Accountantskantoor Knaap en Van den Berg te Amsterdam., 1954-1958; 144
  - Stichting Sociaal Fonds Prins-Van Zanten. Statuten en Huishoudelijk Reglement., 1972; 145
    Klein formaat, drukwerk.
  - N.V. Verenigde M. Bedrijven. Secundaire Arbeidsvoorwaarden der N.V., 1966-1968; 146
    Gestencilde brochures.
  - N.V. Grondstoffen Handel der Vereenigde Stahlwerke., 1941; 147
    Zie inventaris nr. 148, sententie p.7 e.v.
    50% deelname met Rohstoffhandel der Ver. Stahlwerke te Dortmund (Dld)
  - V.O.F. Nederlandsche Basalt Mij., 1940-1948; 148
    Copies gemaakt op het Algemeen Rijksarchief uit archief van het Nederlandsch Beheers Instituut (I.) dozen 12431-12434 waaronder de sententie van het Bijzondere Gerechtshof te Amsterdam op 8.7.1947
  - Levensbeschrijving Simon Prins Dzn. (1878-1962) door Willem Capel. Uitgave: Uitgeverij De Lanteern te Utrecht 1962., 149
    Zie voor inhoudsopgave + toelichting elders in deze inventaris.
  - Westdeutsche Hartstein G.m.b.H. (Westharg). Reisverslag van den heer G. Hoorn, adjunct directeur Nederlandsche Basalt Maatschappij te Zaandam naar Duitsland van 16-25.4.1947 voor bezoek aan Westharg., 150
    Copie van getypt origineel aanwezig in A.R.A. te 's-Gravenhage, dossiers I. nrs. 12431-12434.
  - N.V. Reederij Zaanland. Correspondentie Stichting Pleziervaartuigen I. inzake het na-oorlogse beheer van het directievaartuig-zeiljacht 'Albatros' (sinds augustus 1945 varend onder geallieerde militaire vlag en herdoopt in 'flying officer steen')., 1946; 151
    Copie: van getypt origineel aanwezig in A.R.A. te 's-Gravenhage, dossiers I. nrs. 12431 t/m 12434.
  - N.V. Kalkbranderij 'Het Klaverblad' te Zaandam. Statuten: (17.2.1905 Nederlandsche Staatscourant d.d. 14.3.1905 nr. 62)., 152
    Origineel A5, 11 pp.
  - N.V. Nederlandsche Basalt Maatschappij te Zaandam. Statuten: 31.5.1930 Nederlandsche Staatscourant d.d. 23.7.1930 nr. 141., 153
    Origineel A5, 12 pp.
    De vennootschap is aangevangen op 15.8.1912.
    Toegevoegd Statutenwijziging d. d. 16.8.1922 (Staatscourant 7.9.22 nr. 174).
  - N.V. Basalt en Bouwstoffen M. te Zaandam. Statuten: 1.7.1935 Nederlandsche Staatscourant d.d. 14.8.1935 nr. 157., 154
    Origineel A5, 10 + 1 pp.
    De Vennootschap heeft ten doel de voortzetting van het bedrijf der ontbonden vennootschap: Kalkbranderij 'Het Klaverblad'.
    Toegevoegd: Wijzigingen statuten 30.12.1950, 23.12.1958, 12.3.1962, (originelen).
  - N.V. Schelpkalkfabrieken Valkenburg te Leiden. Statuten: 4.8.1938 Nederlandsche Staatscourant d.d. 16.3.1939 nr. 54., 155
    Origineel A5 12 pagina's.
    De Vennootschap heeft ten doel de fabricage van kalk, de handel daarin alsook het exploiteren van kalkfabrieken
  - N.V. Reederij "Zaanland" te Zaandam. Statuten: 8.9.1943 Nederlandsche Staatscourant d.d. 28.10.1943 nr. 210., 156
    Origineel A5 pp 8.
    Ingebracht werden de volgende schepen:
    - Het Nederlandsche schip, zijnde een stalen motordekaak genaamd 'lucasina' gebouwd te Amsterdam 1934 (100 pk)
    - Het Nederlandsche schip, zijnde een stalen motordekaak genaamd 'hendrik' gebouwd te Amsterdam 1903 (6 pk)
    - Het Nederlandsche schip, zijnde een stalen directievaartuig, genaamd 'Albatros' gebouwd te Aalsmeer 1941-42 (55 pk) met woonvertrek, 4 slaapkamers, keuken, kajuit en machinekamer
    - Het Nederlandsche schip, zijnde een stalen woonschip, genaamd 't Sinneskip' verbouwd te Zaandam in 1941, zonder motor, met 4 kamers, keuken en serre.
  - Stichting Pensioenfonds Nederlandsche Basalt Maatschappij. Statuten 30.12.1943 Huishoudelijk Reglement Pensioenreglement (december 1943)., 157
    Origineel A5 21 + 4 pp.
  - N.V. Bouwmaterialenhandel v/h L. van Wagtendonk en Zoon te Enkhuizen. Statuten: 23.11.1951 Nederlandsche Staatscourant 15.2.1952 nr. 33., 158
    Origineel A5 16 pp.
    De fa. L. van Wagtendonk Lz. was de voortzetting van de fa. Wed. J. Noordeloos Pz per 12.5.1855, in 1939 wordt L. van Wagtendonk & Zoon overgenomen door de N. V. Basalt en Bouwstoffen M.
  - N.V. Nederlandsche Bouw Maatschappij Zaandam te Zaandam. Statuten: 17.11.1955 en 9.1.1957 Nederlandsche Staatscourant 20.1.1956 nr. 15 en 16.5.1957 nr. 94) en Statuten 17.12.1965., 1956-1957-1965; 159
    Originelen A5 16 pp + 10 pp.
  - N.V. Aannemingsbedrijf Nederlandsche Basalt Maatschappij Zaandam te Zaandam. Statuten: 27.12.1956 (Nederlandsche Staatscourant 10.5.1957 nr. 90) + Correspondenties met Notaris Van Holk., 1956-1957; 160
    Origineel A5 15 pp (+bijlage).
    De Vennootschap heeft haar aanvang genomen op 26.1.1949.
  - N.V. Algera Wolvega Aannemings- en Handelmaatschappij te Wolvega. Statuten: 3.8.1960 Nederlandsche Staatscourant 19.10.1960 nr 203., 161
    Origineel A5 12 pp.
    Het betreft hier een statutenwijziging.
  - N.V. Verenigde M. bedrijven te Zaandam. Statuten: 29.12.1960 (Nederlandsche Staatscourant 24.3.1961 nr. 60)., 1960-1961; 162
    Origineel A5 14 + 1 pp
    Doel van de Vennootschap is het beheren van ondernemingen die zich ten doel stellen het aannemen en uitvoeren van civiel-technische werken in de uitgebreidste zin
  - N.V. Stagro Grondstabilisatie te De Bilt. Statuten: 22.9.1964 Nederlandsche Staatscourant 3.11.1964 nr. 214)., 163
    Origineel A5 15 pp.
    Doel van de Vennootschap is de ontwikkeling van stabilisatiemethoden en de exploitatie van het daartoe geëigende materieel 50% deelnames N. V. Grontmaatschappij te De Bilt en N. V. Aannemingsbedrijf M. te Zaandam.
  - N.V. Nederlandsche Bouw Maatschappij M. te Zaandam. Statuten: 17.12.1965 Nederlandsche Staatscourant d.d. 21.3.1966 nr. 55)., 164
  - N.V. Aannemingsbedrijf M te Zaandam. Statuten: 16.12.1968 (Nederlandsche Staatscourant 17.2.1969 nr. 33)., 165
  - N.V. Belgische Asfalt en Betonmaatschappij B.A.B. (Société beige des Asphaltes et Bétons B.A.B.) te Antwerpen (België). Statuten: 3.12.1969 (Belgisch Staatsblad 22.5.1970 nrs. 1378-1; Moniteur Belge 25.12.1969 nrs 3103-1+2)., 1969-1972; 166
    Origineel A5 20 pp.
    Statuten 7.9.1972 Belgisch Staatsblad 21.9.72 nr. 2672-1.
    Origineel A5 24 pp.
  - Vennootschap onder firma M. te Zaandam. Concept-statuten: 14.1.1953., 167
    Origineel 4 dubbele pp getypt, geen ondertekening.
    De vof heeft een aanvang genomen op 30.12.1941.
  - N.V. Belgische Asfaltwegenbouw te Antwerpen (België). Balans (concept) 31.12.1936 (copie, 1 blad) Statuten d.d. 30.4.1930 Moniteur Belge 18.5.1930) nrs. 8183-8184., 168
    Origineel: A5 pp 12.
  - M. Vademecum 1902-1952., 169
    Origineel, groen lederen band 352 pp.
  - N.V. Nederlandsche Basalt Maatschappij. Aandeelhouders en Commissaris-vergaderingen van 7-5-1921 tot 29-3-1941., 1921-1941; 170
    Commissarissen: Prins, Naudin ten Cate en Levenkamp.
    Gebonden boek, handgeschreven 66 pp.
  - Receptieboek 50 jarig zakenjublileum 8.11.1952 in Krasnapolsky te Amsterdam aangeboden door H.N. Hooyschuur., 171-171A; 2 delen
    Perkament.
    - Bestanddeel 1., 171
    - Bestanddeel 2., 171A
  - Receptie-album ter gelegenheid van de herdenking van het 25-jarig zakenjubileum van S.Prins Dzn., 1927; 172
    Linnen, handgeschept papier + tekenwerk van H. van Rijmenam te Den Haag.
  - Stichting Pensioenfonds M. Jaarrekening 1968 door Accountantskantoor Flipse en Steneker., 173
    Origineel, folio.
  - N.V. Verenigde M. bedrijven. Jaarstukken van 1963 tot en met 1969 door Accountantskantoor Flipse en Steneker, Moret, Nietzman., 1963-1969; 174
    Originelen, folio.
  - N.V. Aannemingsbedrijf M. Zaandam. Verslagen aan aandeelhouders van 1951 t/m 1958., 1951-1958; 175
    Originelen + stencil, folio.
  - Grondexploitatie en Beleggingsmaatschappij Arnhem-Zuid. Jaarstukken 1940, 44, 48, 49, 56-59, 62, 63 door Arnhemsch Accountantskantoor Nyers en Von Bose., 1940-1963; 176
    Origineel + stencils, folio.
  - N.V. Nederlandsche Basalt Maatschappij. Jaarrekening 1937, 1962, 1964., 177
    - 1937: Accountantskantoor v/h de Gee en Grosheide
    - 1962 + 1964: Flipse en Steneker
    Origineel + stencil, folio.
  - N.V. Nederlandsche Bouw Maatschappij M. te 's-Gravenhage. Jaarrekeningen 1967, 68 en 69 + concept 1970 door Accountantskantoor Moret en de Jong., 1967-1969; 178
  - N.V. Nederlandsche Bouw Maatschappij M. te 's-Gravenhage. Organisatieschema d.d. 2.8.1971., 179
    Xerox-copie 8 pp.
  - N.V. Nederlandsche Bouw Maatschappij M. Directieverslagen 1967 + 1968 (o.a. inzake Dolfirama en Studentenflats Leiden)., 180
    Copies.
  - Verkoop Associatie Vauatol. Jaarstukken contrôles 1966, 67, 68 door Accountantskantoor Flipse en Steneker., 1966-1968; 181
  - V.O.F. Nederlandsche Basalt Maatschappij. Verkooprapportages + kapitaal(-rekeningen) over 1942 t/m 1945 door Accountantskantoor Steneker en Flipse., 1942-1945; 182
    Origineel, folio
  - N.V. Basalt en Bouwstoffen M. Jaarstukken contrôle 1946 (uitgebracht aan het I.)., 183
  - Maatschappij tot Exploitatie (Steenfabriek) Bommelerwaard te Kerkdriel. Contrôlerapporten administratie 1955 + 1967-1969 door Accountantskantoor Vekemans en Berk., 184
  - N.V. Afrika Constructie Maatschappij (A.C.C.) te Rotterdam. Statuten 27.2.1959 (Staatscourant 21.4.59 nr. 76)., 185
    Origineel A5 pp 16.
  - N.V. Betonmortelbedrijf den Haag te 's-Gravenhage. Statuten 13.8.1959 Staatscourant 2.10.59 nr. 191., 186
    Origineel, A5 pp 6.
  - N.V. Slem Nederland te Baarn. Statuten d.d. 4.8.1964 en Staatscourant 1.10.1964 nr. 191., 187
    Origineel A5 11 pp.
  - N.V. Internationale Basalt Maatschappij (nooit opgericht). Twee nota's m.b.t. versteviging internationale positie van de M. door oprichting van N.V. Internationale Basalt Maatschappij en N.V. Internationale Tunnel- en Wegenbouw Maatschappij 'Intuweg'., 1929-1933; 188
    Folio, copies z.n.
  - N.V. Internationale Aannemingsmaatschappij Holland N.V. (D.I.C.C.). Tweemaandelijkse rapportages over de verslagperiodes april-mei 1959, juni-juli 1959, augustus-september 1959., 189
    Folio, getypt.
    Shush-Sugarcane Project (Iran) door B.A. Thedinga.
  - N.V. Basalt & Bouwstoffen M. Verslagen boekjaren 1936, tot en met 1943., 1936-1943; 190
    Boekjaar 1936 is eerste jaar van N. V. B&B als zelfstandige N. V. In 1941 wordt het volledige onroerend goed van de heer van Wagtendonk aangekocht door B&B.
    Uitgebreide verslaglegging oorlogsjaren, en leveranties aan Organisation Todt.
  - N.V. Nederlandsche Basalt Maatschappij. Verslagen boekjaren 1921 t/m 1941 Ontbreekt 1926., 1921-1941; 191
    In 1921 wordt het perceel Westzijde 11 aangekocht, en als kantoor ingericht.
    In 1938 wordt 2e record-omzet behaald met 1.289.000,-- sinds 1912 (alleen 1931 was hoger nl. 1.343.000,--) tegen een totaal arbeidsloon van 305.000,--.
  - N.V. Grondstoffen Handel der Vereenigde Stahlwerke (Brussel). Diverse financiele correspondenties met Mr. Emiel Meert, tolagent te Antwerpen jaren 1940-1941., 192
    Folio + A4, copies + originelen.
  - V.O.F. Nederlandsche Basalt Maatschappij. Verslagen boekjaar 1941, 1942, 1943., 1941-1943; 193
    Folio, getypt/handgeschreven H.D. Prins
    Ofschoon na de liquidatie van de N. V. Nederlandsche Basalt Maatschappij op 17.12.1941 de verplichting tot het uitbrengen van een jaarverslag (overeenkomstig de statuten) niet meer bestaat, worden deze toch uitgebracht
    In 1941 blijft de winstmarge van Nederlandsche werken belangrijk achter bij de "Wehrmachtswerke"
    De winst project Leeuwarden is sterk teruggevallen door het niet-accoord bevinden van de regiecontracten door de duitse autoriteiten
    Grote winsten N. V. B.A.W. te Antwerpen
    In 1943, bij het voortduren van de oorlog, valt de bedrijfswinst sterk terug
  - N.V. Nederlandsche Basalt Maatschappij. Brief van de Commissie Inzake het Verleenen van het Praedicaat 'Koninklijke' en het Koninklijk wapen d.d. 30.12.1927 gericht aan S. Prins., 194